# 母公司代收代付，子公司现流怎么做

提问人：依然特雷西 0829 时间：2019-04-03 10:42:13
母公司作为资金结算中心，子公司的应收账款及应付账款均由母公司收取和支付。那么子公司的现流应该怎么做，是虚构销售收款和采购支付，还是不做销售收款和采购支付。@chenyiwei

回答人：chenyiwei
如果相关的现金流都不通过子公司自身的银行账户，则不能虚拟现金流，只能按照实际经过本公司银行账户的流水编制。但这种情况应在报表附注中充分披露通过母公司资金结算平台的各大类业务流水情况。